臺灣新竹地方法院民事裁定  
110年度監宣字第111號
聲  請  人  曾俊龍  

相  對  人  李淑美  

關  係  人  曾瑞邦  

            曾仁邦  

            曾文邦  


            曾珮娟  



上列當事人間聲請處分受監護人不動產事件，本院裁定如下：
    主  文
一、准聲請人處分相對人即受監護人李淑美（女，民國○○○年○月
    ○○日生，身分證統一編號：J○○○○○○○○○號）所有如附表所示
    之不動產，所得款項應存入受監護人李淑美名下帳號。
二、聲請程序費用新臺幣壹仟元由相對人負擔。
    理  由
一、聲請意旨略以：相對人前經本院宣告為受監護宣告之人，並
    選定伊為監護人。相對人因梗塞性腦中風，日常生活無法自
    理，需仰賴他人協助，現聘僱外籍看護每月即約需新臺幣（
    下同）3萬餘元，尚不包含其醫療所需費用，其可用之活期
    存款即將用罄，故欲出售附表所示之土地所有權及塔位使用
    權，以支付相對人所需費用，爰聲請准予代相對人處分如附
    表所示之不動產等語。
二、按監護人對於受監護人之財產，非為受監護人之利益，不得
    使用、代為或同意處分。監護人為下列行為，非經法院許可
    ，不生效力：一、代理受監護人購置或處分不動產。二、代
    理受監護人，就供其居住之建築物或其基地出租、供他人使
    用或終止租賃。民法第1101條第1、2項定有明文。又前揭規
    定於成年人之監護準用之，民法第1113條定有明文。
三、經查，聲請人主張之事實，業據提出戶口名簿、外籍看護各
    項給付統計表及勞動部就業安定費繳款通知單、相對人之全
    國財產稅總歸戶財產查詢清單、土地所有權狀、塔位永久使
    用權狀等件為證，並經本院依職權調取本院109年度監宣字
    第135號民事卷宗核閱無訛。是相對人目前確實因無自我照
    顧能力，需長期聘用外籍看護照護而有每月支出費用之必要
    ，故處分如附表所示之不動產及塔位，對於照護相對人之相
    關費用支出確有相當之挹注，堪認應有為其處分該不動產之
    必要。從而，聲請人聲請許可處分如附表所示之不動產，係
    為受監護人之利益，洵堪認定。故本件聲請為有理由，應予
    准許。
四、末按監護人應以善良管理人之注意，執行監護職務。又監護
    人於執行監護職務時，因故意或過失，致生損害於受監護人
    者，應負賠償之責。且法院於必要時，得命監護人提出監護
    事務之報告、財產清冊或結算書，檢查監護事務或受監護人
    之財產狀況。民法第1113條準用同法第1100條、第1109條第
    1項、第1103條第2項規定均有明定。本件聲請人處分相對人
    之不動產，就處分所得之金錢，應全數存入相對人名下帳戶
    ，且應妥適管理，不得挪為己用。又為保障相對人之利益，
    聲請人應於處分不動產後30日內，提出監護事務之報告及變
    動後之財產清冊，陳報法院。
五、爰裁定如主文。
中　　華　　民　　國　　110 　年　　6 　　月　　1 　　日
                  家事法庭  法  官  許翠玲
以上正本係照原本作成。
如對本裁定抗告，須於裁定送達後10日之不變期間內，向本院提
出抗告狀，並繳納抗告費新臺幣1,000元。
中　　華　　民　　國　　110 　年　　6 　　月　　1 　　日
                            書記官　邱文彬   
附表：　　　　　　　　　　　　　　
新北市○○區○地○○段○○○○○段000○00地號土地（面積41906平方公
尺，權利範圍：410000分之5）及龍巖白沙灣安樂園真龍殿骨灰
室5室（永久使用權狀編號：LY-D-053350、LY-D-053351、LY-D-
073337、LY-D-073338、LY-D-073339）。